# 样板间成本核算

提问人：cxcpa1954 时间：2014-11-10 22:50:27
个人理解，如成本可以区分，则应当作为自身成本在实现销售时结转。

回答人：chenyiwei
赞同此观点。

提问人：zhangchunl 时间：2014-11-14 23:37:25
@chenyiwei ，请陈版分析，谢谢！

回答人：chenyiwei
个人意见： 1 、样板房的装修只能改变该套样板房自身的状态，而不能改变其他开发产品的状态，不属于其他开发产品达到当前状态所必需的支出，因此作为共同成本计入开发成本，由全部开发产品分摊，并不合适。 2 、房地产开发企业在明知样板房装修在后续实现销售时将出现收支倒挂的情况，但仍出资装修样板房，其主要目的是为了促进开发产品的销售，因此样板房的装修支出应计入销售费用，这样处理也可以避免样板房后续销售时的收支倒挂情况的出现。如果预计销售期较长的，可确认为长期待摊费用，在预计的销售期限内分摊，计入各期的销售费用，即与专为销售目的而搭建的售楼处建筑采用相同的处理方式。

提问人：zhangchunl 时间：2014-11-15 00:10:36
谢谢！如此，财税协调的问题，国税发[]2009]31号关于营销设施建造费是作为间接费处理，即由全体产品负担费用。据考究，应是从WK等大型房企会计核算模式而来，这该如何理解？

回答人：chenyiwei
个人不赞同此做法。营销设施不是最终可提供给购房者的开发产品实体的组成部分，其状态也不影响开发产品实体自身的状态，所以不建议计入开发间接费中，而是建议直接计入期间费用。